【裁判字號】    98,訴,772
【裁判日期】    980424
【裁判案由】    毒品危害防制條例
【裁判全文】
臺灣板橋地方法院刑事判決               98年度訴字第772號
公  訴  人  臺灣板橋地方法院檢察署檢察官
被      告  甲○○
                    （現羈押於臺灣臺北看守所）
上列被告因違反毒品危害防制條例案件，經檢察官提起公訴（九
十八年度毒偵字第六八三號）及移送併辦（九十八年度毒偵字第
一四八九號），被告就被訴事實為有罪陳述，本院改行簡式審判
程序審理，判決如下：
    主  文
甲○○施用第一級毒品，累犯，處有期徒刑捌月，扣案之第一級
毒品海洛因（共計驗餘淨重零點玖玖公克），沒收銷燬之，毒
品外包裝袋貳個，沒收之；又施用第二級毒品，累犯，處有期徒
刑伍月。應執行有期徒刑壹年，扣案之第一級毒品海洛因（共計
驗餘淨重零點玖玖公克），沒收銷燬之，毒品外包裝袋貳個，
沒收之。
    事  實
一、甲○○前曾於民國九十二年間因施用毒品案件，經本院裁定
    送勒戒處所實施觀察、勒戒後，認有繼續施用毒品之傾向，
    再經本院裁定送戒治處所施以強制戒治，於九十二年十二月
    十六日停止戒治並交付保護管束，至九十三年六月二十一日
    期滿執行完畢，由臺灣板橋地方法院檢察署檢察官以九十三
    年度戒毒偵字第二六三號為不起訴處分確定。又其前曾於九
    十四年間因竊盜、施用毒品等案件，分別經本院以九十四年
    度易字第三十五號判處有期徒刑六月確定；以九十四年度訴
    字第七號判處有期徒刑七月、三月，應執行有期徒刑八月確
    定；以九十四年度易字第四六三號判處有期徒刑一年六月；
    經臺灣高等法院以九十四年度上訴字第二九八六號判處有期
    徒刑八月、三月，應執行有期徒刑九月，又施用第一級毒品
    部分上訴最高法院以九十五年度臺上字第一七一號判處上訴
    駁回確定，上開罪刑後經臺灣高等法院以九十五年度聲字第
    二三三號裁定定應執行刑為有期徒刑三年二月，執行後於九
    十六年六月二十六日假釋出監，嗣復經於九十六年減刑後更
    定其應執行刑為一年七月，於九十六年七月十六日執行完畢
    。詎仍不知悔改，復基於施用第一級毒品海洛因之犯意，於
    九十八年一月十六日上午某時許，在其位於臺北縣泰山鄉○
    ○路○段七十八號四樓之居所內，以將海洛因捲入香煙內點
    火吸食之方式，施用海洛因一次；另基於施用第二級毒品甲
    基安非他命之犯意，於九十八年一月十六日上午某時許，在
    同上地點，以將甲基安非他命置入玻璃球內燒烤吸食其煙霧
    之方式，施用甲基安非他命一次。嗣於九十八年一月十七日
    中午十二時二十分許，為警在臺北縣三重市○○○路二四四
    巷一○三號前查獲，並扣得甲○○施用所餘之海洛因二包（
    共計毛重一．三九七公克，淨重○．九九七公克，驗餘淨重
    ○．九九三公克），經警採集其尿液送驗後，結果呈安非他
    命、甲基安非他命、嗎啡、可待因陽性反應。
二、案經臺北市政府警察局中正第一分局移送臺灣板橋地方法院
    檢察署檢察官偵查起訴及移送併辦，本院改行簡式審判程序
    審理。
    理  由
一、訊據被告甲○○對於在上揭時、地施用海洛因、甲基安非他
    命之犯行均坦承不諱。被告為警查獲後所採之尿液，分別以
    ＥＩＡ酵素免疫分析法初驗、ＧＣ／ＭＳ氣相層析質譜儀法
    確認複驗後均呈安非他命類（安非他命、甲基安非他命）、
    鴉片類（嗎啡、可待因）之陽性反應，此有卷附九十八年二
    月二日臺灣尖端先進生技醫藥股份有限公司濫用藥物檢驗報
    告一紙（見九十八年度毒偵字第六八三號卷第三十七頁）足
    稽，扣案之米黃色粉末、米白色粉末各一包，經鑑定結果，
    均檢出海洛因成分，毒品共計驗餘淨重○．九九三公克，此
    有交通部民用航空局航空醫務中心九十八年二月九日航藥鑑
    字第○九八○四七九號毒品鑑定書一紙可查（見本院卷附）
    。被告曾於九十二年間因施用毒品案件，經本院裁定送勒戒
    處所實施觀察、勒戒後，認有繼續施用毒品之傾向，再經本
    院裁定送戒治處所施以強制戒治，於九十二年十二月十六日
    停止戒治並交付保護管束，至九十三年六月二十一日期滿執
    行完畢，由臺灣板橋地方法院檢察署檢察官以九十三年度戒
    毒偵字第二六三號為不起訴處分確定，被告於強制戒治執行
    完畢釋放後之五年內，再犯本件施用毒品罪，於毒品危害防
    制條例第二十三條第二項有關起訴之規定相合，此有臺灣高
    等法院被告前案紀錄表、臺灣高等法院在監在押全國紀錄表
    附卷可按。其出於自由意志之自白與事實相符，事證明確，
    犯行堪以認定，應依法論科。
二、被告於上揭強制戒治執行完畢釋放後，五年內犯本件施用毒
    品之犯行，核其施用第一級毒品海洛因，所為係犯毒品危害
    防制條例第十條第一項之施用第一級毒品罪；被告施用第二
    級毒品甲基安非他命，所為係犯同條例第十條第二項之施用
    第二級毒品罪。其施用前後非法持有海洛因、甲基安非他命
    之行為，為施用毒品之當然手段，應為施用毒品之行為所吸
    收，均不另論罪。被告所犯上揭施用第一級毒品、第二級毒
    品罪，犯意各別，行為互殊，應予分論併罰。被告曾有事實
    欄所載之罪刑執行紀錄，最近一次徒刑執畢紀錄係於九十六
    年七月十六日，有臺灣高等法院被告前案紀錄表在卷可稽，
    被告於五年以內，故意再犯本件最重本刑為有期徒刑以上之
    罪，應依刑法第四十七條第一項之規定，論以累犯，並加重
    其刑。爰審酌被告屢次施用毒品而不思悔改，品行不端，意
    志力薄弱，其施用毒品經強制戒治後，仍無法斷絕施用毒品
    惡習，若非將其處以較長之刑期，與社會上毒品來源隔離，
    使其能深自反省，斷絕與毒品之接觸，不足以改正施用毒品
    惡習，並懲所犯及被告犯罪後對於施用毒品之犯行，已經坦
    承，態度良好等一切情狀，分別量處如主文所示之刑，以資
    懲儆，並定其應執行之刑。末查，扣案施用所餘之海洛因（
    共計毛重一．三九七公克，淨重○．九九七公克，驗餘淨重
    ○．九九三公克），為查獲之毒品，不問屬於犯人與否，應
    依毒品危害防制條例第十八條第一項前段之規定，沒收銷燬
    之；至扣案之毒品外包裝袋二個，則係被告所有供施用毒品
    所用之物，業據被告於本院審理時供承在卷，爰依刑法第三
    十八條第一項第二款之規定，沒收之。
三、移送併辦部分，與上揭本院判決有罪事實，為同一事實，本
    院已經判決如上，附此敘明。
據上論斷，應依刑事訴訟法第二百七十三條之一第一項、第二百
九十九條第一項前段，毒品危害防制條例第十條第一項、第二項
、第十八條第一項前段，刑法第十一條前段、第四十七條第一項
、第五十一條第五款、第三十八條第一項第二款，判決如主文。
本案經檢察官林珮菁到庭執行職務。
中    華    民    國    98    年    4     月    24    日
                      臺灣板橋地方法院刑事第三庭
                                法  官  王綽光
上正本證明與原本無異。
如不服本判決應於收受送達後十日內向本院提出上訴書狀，並應
敘述上訴理由; 其未敘述上訴理由者，應於上訴期間屆滿後二十
日內向本院補提理由書（均需按他造當事人之人數附繕本，切勿
逕送上級法院）
                                書記官  許清秋
中    華    民    國    98    年    4     月    27    日
附錄本案論罪科刑法條全文：
毒品危害防制條例第10條
施用第一級毒品者，處 6 月以上 5 年以下有期徒刑。
施用第二級毒品者，處 3 年以下有期徒刑。


司法院資訊處製作；財團法人民間司法改革基金會備份。
